臺灣新北地方法院刑事判決
111年度金訴字第1543號
公  訴  人  臺灣新北地方檢察署檢察官
被      告  林昱智


上列被告因違反洗錢防制法等案件，經檢察官提起公訴（110年
度偵字第42756號），本院判決如下：
    主  文
甲○○幫助犯洗錢防制法第十四條第一項之一般洗錢罪，處有期徒
刑貳月，併科罰金新臺幣壹萬元，罰金如易服勞役，以新臺幣壹
仟元折算壹日。
    事實及理由
壹、查被告甲○○所犯係死刑、無期徒刑、最輕本刑為3 年以上有
    期徒刑以外之罪，其於準備程序就被訴事實為全部有罪之陳
    述，經告知簡式審判程序之旨，並聽取其與檢察官之意見後
    ，本院認無不得或不宜改依簡式審判程序進行之處，爰依刑
    事訴訟法第273 條之1 第1 項、第284 條之1 之規定，裁定
    進行簡式審判程序。
貳、本案犯罪事實、證據及應適用之法條，除下列事項應予更正
    、補充外，餘均引用附件即檢察官起訴書之記載：
一、犯罪事實欄一第14行「於110年7月7日10時8分許、同日10時
    28分許」應更正為「於110年7月7日22時8分許、同日22時28
    分許」。
二、補充「被告於111 年10 月5日本院準備程序及審理時之自白
    （參本院卷附當日各該筆錄）」為證據。
三、被告係對正犯資以助力而實施犯罪構成要件以外之行為， 
    為幫助犯，依刑法第30條第2項之規定，按正犯之刑減輕之
    。另被告於本院準備程序及審理時，就幫助洗錢犯行已自白
    不諱，應依洗錢防制法第16條第2項規定，減輕其刑，並遞
    減輕之。
參、爰以行為人之責任為基礎，審酌被告將其金融帳戶之存摺、
    提款卡及密碼提供予他人使用，以此方式幫助他人從事詐欺
    取財及洗錢之犯行，致使此類犯罪手法層出不窮，更造成犯
    罪偵查追訴的困難性，嚴重危害交易秩序與社會治安，所為
    實無足取，又造成告訴人因詐欺而受有財產上損害等犯罪所
    生危害程度，惟念及被告坦承犯行之犯後態度，暨被告為本
    案犯行之動機、手段、專科畢業，目前為保全，需要扶養未
    成年子女之生活狀況(見本院金訴卷第41頁)等一切情狀，量
    處如主文所示之刑，並諭知罰金易服勞役之折算標準。
肆、被告所為僅成立幫助詐欺取財、幫助洗錢之犯行，綜觀卷內
    資料，無證據證明被告就此犯行確已實際獲有報酬或贓款等
    犯罪所得，依「罪證有疑，利於被告」原則，難以認定有何
    犯罪所得，自無從併予宣告沒收。又被告所提供之銀行帳戶
    存摺、提款卡未據扣案，且該等物品可隨時停用、掛失補辦
    ，不具刑法上之重要性，而無宣告沒收之必要，爰不予宣告
    沒收。
伍、本判決係依刑事訴訟法第310 條之2 及第454 條所製作之簡
    化判決，依法僅需記載犯罪事實、證據名稱及應適用之法條
    ，並得以簡略方式為之，如認定之犯罪事實、證據及應適用
    之法條，與檢察官起訴書之記載相同者，得引用之，附此敘
    明。
據上論斷，應依刑事訴訟法第273 條之1 第1 項、第299 條第1
項前段、第310 條之2 、第454 條（本件依刑事判決精簡原則，
僅記載程序法條文），判決如主文。
本案經檢察官乙○○偵查起訴，由檢察官宋有容到庭執行公訴。
中　　華　　民　　國　　111 　年　　10　　月　　19　　日
                  刑事第十七庭  法　官  許菁樺
上列正本證明與原本無異。　　　　　　　　　
如不服本判決應於收受判決後20日內向本院提出上訴書狀，並應
敘述具體理由。其未敘述上訴理由者，應於上訴期間屆滿後20日
內向本院補提理由書（均須按他造當事人之人數附繕本）「切勿
逕送上級法院」。
                                書記官  陳冠云
中　　華　　民　　國　　111 　年　　10　　月　　21　　日
附錄本案論罪科刑法條全文：
中華民國刑法第30條
（幫助犯及其處罰）
幫助他人實行犯罪行為者，為幫助犯。雖他人不知幫助之情者，
亦同。
幫助犯之處罰，得按正犯之刑減輕之。
中華民國刑法第339條
（普通詐欺罪）
意圖為自己或第三人不法之所有，以詐術使人將本人或第三人之
物交付者，處 5 年以下有期徒刑、拘役或科或併科 50 萬元以
下罰金。
以前項方法得財產上不法之利益或使第三人得之者，亦同。
前二項之未遂犯罰之。
洗錢防制法第2條
本法所稱洗錢，指下列行為：
一、意圖掩飾或隱匿特定犯罪所得來源，或使他人逃避刑事追訴
    ，而移轉或變更特定犯罪所得。
二、掩飾或隱匿特定犯罪所得之本質、來源、去向、所在、所有
    權、處分權或其他權益者。
三、收受、持有或使用他人之特定犯罪所得。
洗錢防制法第14條
有第二條各款所列洗錢行為者，處 7 年以下有期徒刑，併科新
臺幣 5 百萬元以下罰金。
前項之未遂犯罰之。
前二項情形，不得科以超過其特定犯罪所定最重本刑之刑。
附件：
臺灣新北地方檢察署檢察官起訴書
                                    110年度偵字第42756號
　　被　　　告　甲○○　男　48歲（民國00年0月00日生）
　　　　　　　　　　　　住新北市○○區○○路000號14樓
　　　　　　　　　　　　國民身分證統一編號：Z000000000號
上列被告因違反洗錢防制法等案件，已經偵查終結，認應該提起
公訴，茲將犯罪事實及證據並所犯法條分敘如下：
  　  　犯罪事實
一、甲○○知悉金融帳戶為個人專屬物品並涉及隱私資訊，不宜交由
    他人使用，且詐欺集團等犯罪人士常使用他人金融帳戶作為
    收受贓款等犯罪使用，以掩飾或隱匿犯罪所得財物，致使被
    害人及警方追查無門，竟以縱有人持其金融帳戶為詐騙、洗
    錢等之犯罪工具，亦不違其本意之幫助詐欺、幫助洗錢之不確
    定故意，於民國110年7月7日21時59分許前之某日時，在不
    詳地點，以不詳方式，將其所申辦之合庫商業銀行帳號000-
    0000000000000號帳戶(下稱本案帳戶)之存摺、提款卡及密
    碼，交予真實姓名年籍不詳之詐欺集團成員使用。嗣詐欺集團
    成員共同意圖為自己不法所有，基於詐欺取財及洗錢之犯意聯
    絡，於110年7月7日20時33分許，向丙○○佯稱為飯店人員，
    因訂房系統遭駭客入侵致其遭冒用資料訂房，需由玉山銀行
    人員協助取消刷卡記錄云云，旋冒稱為玉山銀行客戶人員致
    電丙○○，致其陷於錯誤，於110年7月7日10時8分許、同日10
    時28分許，分別轉帳新臺幣（下同）2萬9987元、存款2萬99
    80元至本案帳戶內，旋遭詐欺集團成員提款及轉匯一空。嗣
    因丙○○事後驚覺遭騙，始報警循線查悉上情。
二、案經丙○○訴由屏東縣政府警察局屏東分局報告偵辦。
　　　　證據並所犯法條
一、證據清單：
編號 證據名稱 待證事實 1 被告甲○○於警詢時及偵查中之供述 被告坦承本案帳戶係其所申辦乙情不諱，惟矢口否認涉有何上開詐欺犯行，辯稱：伊於不詳時間、地點遺失提款卡，密碼為伊的生日改編之數字（數字詳卷），沒有在提款卡上寫密碼，家人也不會拿伊提款卡使用，一次遺失數個帳戶，不知道為何帳戶會是詐騙集團使用云云。 2 證人即告訴人丙○○於警詢時之證述 證人遭詐欺集團成員詐騙而匯付款項至本案帳戶之事實。 3 內政部警政署反詐騙諮詢專線紀錄表、彰化縣政府和美分局大霞派出所受理詐騙帳戶通報警示簡便格式表、告訴人提供之存簿影本及新光銀行自動櫃員機明細表影本等資料 證明詐欺集團成員於犯罪事實欄所示時間，對告訴人施用詐術，致其陷於錯誤而於如匯款至被告前揭合庫帳戶之事實。 4 合庫金庫商業銀行111年2月17日0000000000號函文暨其檢附之本案帳戶交易明細表；本案帳戶之開戶資料、開戶照片等。 1、被告申辦本案帳戶之事實。 2、告訴人遭詐欺集團成員詐騙而匯付款項至本案帳戶，旋遭提領及轉匯出去之事實。 3、經檢視本案帳戶交易資料，發現本案帳戶於遭詐欺集團使用，致第一位被害人匯入款項時，餘額為0元，且無任何詐騙集團成員測試帳戶可否使用之交易記錄軌跡，顯示被告所辯，帳戶係遺失，密碼遭詐騙集團成員猜得乙節，委不可採。 
二、核被告所為，係犯刑法第30條第1項前段、第339條第1項之
    幫助詐欺取財，及刑法第30條第1項前段、洗錢防制法第14
    條第1項之幫助洗錢等罪嫌。被告以一行為同時觸犯上開二罪
    名，幫助詐欺集團詐取被害人財物並隱匿，為想像競合犯，
    請依刑法第55條規定，從一重論以幫助洗錢罪。又被告係幫
    助犯，請依刑法第30條第2項規定，按正犯之刑減輕之。
三、依刑事訴訟法第251條第1項提起公訴。
  　此　致
臺灣新北地方法院
中　　華　　民　　國　 111　　年　　7 　　月　　20　　日
　　　　　　　　　　　　　　　檢　察　官  乙○○